【裁判字號】    98,上訴,732
【裁判日期】    980813
【裁判案由】    違反毒品危害防制條例
【裁判全文】
臺灣高等法院高雄分院刑事判決         98年度上訴字第732號
上  訴  人  臺灣高雄地方法院檢察署檢察官
被      告  甲○○
                    （現於臺灣高雄看守所羈押中)
選任辯護人  葉天來律師
上列上訴人因被告違反毒品危害防制條例案件，不服臺灣高雄地
方法院97年度訴字第1372號中華民國98年4 月22日第一審判決（
起訴案號：臺灣高雄地方法院檢察署97年度偵字第14311 、2005
3 號），提起上訴，本院判決如下：
     主  文
原判決撤銷。
甲○○持有第二級毒品達一定數量，處有期徒刑壹年陸月。扣案
如附表一編號1 所示含有第二級毒品甲基安非他命成分之綠色液
體夾雜白色晶體（驗後淨重壹仟零捌拾伍點陸柒公克）、如附表
一編號2 所示含有第二級毒品安非他命成分之淡黃色液體、白色
晶體（驗後淨重伍佰拾玖點零陸公克）、如附表一編號3 所示含
有第二級毒品N,N-二甲基安非他命成分之淡黃色晶體（驗後淨重
壹點柒柒公克）、如附表二編號1 所示其中幫浦壹台上殘留之第
二級毒品甲基安非他命、如附表二編號7 所示研磨機壹台上殘留
之第二級毒品甲基安非他命、如附表二編號8 所示其中壓力鍋壹
個上殘留之第二級毒品安非他命、如附表二編號17所示其中黃色
、紫色漏斗各壹個上殘留之第二級毒品甲基安非他命均沒收銷燬
，扣案空寶特瓶、空塑膠盒、空塑膠袋各壹個均沒收。
     事  實
一、甲○○基於持有第二級毒品之犯意，於民國97年4 月間起，
    同時將如附表一編號1 所示含有第二級毒品甲基安非他命成
    分之綠色液體夾雜白色晶體1 瓶（驗前淨重1128.07 公克、
    驗後淨重1085.67 公克，空保特瓶重127.5 公克）、如附表
    一編號2 所示含有第二級毒品安非他命成分之淡黃色液體、
    白色晶體1 盒（驗前淨重529.56公克、驗後淨重519.06公克
    ，空塑膠盒重204. 64 公克）、如附表一編號3 所示含有第
    二級毒品N,N-二甲基安非他命成分之淡黃色晶體1 包（驗前
    淨重2.13公克、驗後淨重1.77公克，空塑膠袋重0.73公克）
    及如附表二編號1 所示其中殘留第二級毒品甲基安非他命之
    幫浦1 台、如附表二編號7 所示殘留第二級毒品甲基安非他
    命之研磨機1 台、如附表二編號8 所示其中殘留第二級毒品
    安非他命之壓力鍋1 個、如附表二編號17所示其中殘留第二
    級毒品甲基安非他命之黃色、紫色漏斗各1 個放置在高雄市
    三民區○○街204 巷36之1 號廣聯木材行內，而持有第二級
    毒品。嗣於97年5 月14日下午5 時5 分許，為警在上開處所
    依法搜索，當場扣得如附表一編號1 －3 所示及附表二所示
    之物，因而查獲上情。
二、案經內政部警政署刑事警察局移送臺灣高雄地方法院檢察署
    檢察官偵查起訴。
     理  由
一、被告甲○○於事實欄所載時、地持有如附表一編號1 所示含
    有第二級毒品甲基安非他命成分之綠色液體夾雜白色晶體1
    瓶（驗前淨重1128.07 公克、驗後淨重1085.67 公克，空保
    特瓶重127.5 公克）、如附表一編號2 所示含有第二級毒品
    安非他命成分之淡黃色液體、白色晶體1 盒（驗前淨重529.
    56公克、驗後淨重519.06公克，空塑膠盒重204.64公克）、
    如附表一編號3 所示含有第二級毒品N,N-二甲基安非他命成
    分之淡黃色晶體1 包（驗前淨重2.13公克、驗後淨重1.77
    公克，空塑膠袋重0.73公克）及如附表二編號1 所示其中殘
    留第二級毒品甲基安非他命之幫浦1 台、如附表二編號7 所
    示殘留第二級毒品甲基安非他命之研磨機1 台、如附表二編
    號8 所示其中殘留第二級毒品安非他命之壓力鍋1 個、如附
    表二編號17所示其中殘留第二級毒品甲基安非他命之黃色、
    紫色漏斗各1 個，有上開如附表一編號1 －3 所示及如附表
    二編號1 、7 、8 、17所示之物扣案可佐，並有內政部警政
    署刑事警察局97年6 月6 日刑鑑字第0000000000號鑑定書及
    高雄醫學大學附設中和紀念醫院檢驗報告附卷可稽（見偵查
    卷第164 頁、原審卷第81、90-4、132 、138 頁）；又被告
    甲○○亦陳述上情在卷，核與上開證據相符，被告甲○○此
    部分之自白即堪信為真正。
二、另被告甲○○於事實欄所載時、地經扣得如附表一、二所示
    之物；而如附表一編號1 所示綠色液體夾雜白色晶體含有第
    二級毒品甲基安非他命成分、如附表一編號2 所示之淡黃色
    液體、白色晶體含有第二級毒品安非他命成分、如附表一編
    號3 所示之淡黃色晶體含有第二級毒品N,N-二甲基安非他命
    成分，已如前述；再扣案如附表二編號30所示之結晶物1 包
    經送內政部警政署刑事警察局檢驗結果，含有毒品先驅原料
    去甲麻黃（新麻黃），此有內政部警政署刑事警察局97年6
    月6 日鑑定書可稽（見偵查卷第164 頁），扣案如附表二編
    號1 所示之幫浦4 台、編號7 所示之研磨機1 台、編號8 所
    示之壓力鍋3 個、編號17所示之黃色塑膠漏斗、紫色塑膠漏
    斗各1 個，經高雄醫學大學附設中和紀念醫院檢驗結果，其
    中幫浦1 台、研磨機1 台、黃色、紫色塑膠漏斗各1 個均呈
    甲基安非他命、麻黃陽性反應，此有高雄醫學大學附設中
    和紀念醫院編號第00 00-000 、208 、0000-000、233 號檢
    驗報告附卷可稽（見原審卷第81、132 、138 頁），其中壓
    力鍋1 個亦呈安非他命、去甲麻黃陽性反應，此有該醫院編
    號第0000-000號檢驗報告附卷可按（見原審卷第90-4頁）。
    又參以製造第二級毒品甲基安非他命、安非他命、N,N-二甲
    基安非他命流程：第一階段為「氯化」，即將原料以氯仿浸
    溶後，加入亞硫醯二氯當催化劑，置入攪拌器內攪拌，此時
    反應後產生之氣體遇到空氣中水氣會產生鹽酸及硫酸之刺鼻
    氣味，再經乙醚、丙酮等溶劑溶洗、過濾、風乾後製成氯假
    麻黃；以假麻黃（俗稱假麻黃素）為原料可製造甲基安
    非他命，以去甲麻黃為原料可製造安非他命，以甲基麻黃
    為原料可製造N,N-二甲基安非他命，所需設備包括溫度計
    、濾紙、脫水機、攪拌桶、真空馬達、陶瓷漏斗、攪拌棒、
    試紙、杓子、量杯、塑膠盆、抽風機、玻璃瓶、磅秤、電風
    扇等物。第二階段為「氫化」，即將氯假麻黃加入氯化鈀
    、硫酸鋇當催化劑，加入醋酸鈉當緩衝劑，置入氫氣壓力鋼
    瓶內，利用高壓反應設備，通入氫氣，經側孔燒瓶、陶瓷漏
    斗過濾製成鹵水（即黑水）；所需設備包括氫氣壓力鋼瓶、
    側孔燒瓶、陶瓷漏斗、塑膠盆、搖台、反應器具、溫度計、
    酸鹼試紙、濾紙、真空幫浦、過濾瓶等物。第三階段為「純
    化」，即將鹵水置入不鏽鋼鍋內，放在瓦斯爐上加熱，加入
    食鹽置於冰箱內低溫冷凍後，脫水、烘乾即可得到甲基安非
    他命結晶；所需設備包括不鏽鋼鍋、瓷鍋等抗腐蝕性容器、
    瓦斯爐、冰箱、脫水機、烘乾機、溫度計、陶瓷漏斗、濾紙
    、過濾瓶等物。此有臺灣高等法院檢察署毒品獎金審議小組
    有關認定毒品製造工廠標準之決議、內政部警政署刑事警察
    局98年2 月26日刑鑑字第0980006032號函及法務部調查局98
    年6 月12日調科壹字第09800316580 號函附卷可憑（見警卷
    第146 頁、偵卷第154 頁、原審卷第89-1－89-2頁、本院卷
    第57－59頁）。是被告甲○○遭查扣之如附表一、二所示物
    品，其中部分屬第二級毒品，其中部分器具有甲基安非他命
    、假麻黃、安非他命、去甲麻黃陽性反應，其中部分器具
    可作為製造第二級毒品甲基安非他命、安非他命、N,N-二甲
    基安非他命之工具，固可認定。
三、公訴人雖依上開扣案物品及鑑定結果，暨下述被告甲○○等
    人監聽譯文所示通話內容，認被告甲○○有製造第二級毒品
    甲基安非他命、安非他命、N,N-二甲基安非他命行為。然查
    ：
    (一)證人葉仲哲於偵查中結證稱：其自95年間起在廣聯木材行
      協助被告甲○○做鐵工磨切、焊接電工機具、清洗機具、
      搬運物品之工作，被告甲○○係從事整理電工、抽水馬達
      之類物品後轉賣，不知扣案物品用途，亦未曾見過被告甲
      ○○使用等語（見偵查卷第145 －148 頁）。
    (二)扣案如附表二編號30、31所示毒品先驅原料去甲麻黃（新
      麻黃）於查獲時均為呈現白色結晶狀態，放置在塑膠包裝
      袋內，有蒐證照片2 張附卷可稽（見偵查卷第77、78頁）
      ，既未浸溶在氯仿中，亦未經查扣得亞硫醯二氯、乙醚、
      氯假麻黃、氯化鈀、硫酸鋇、醋酸鈉，且扣案如附表二
      編號2 、12－16、18、22所示之過濾機、量杯、燒杯、試
      管、攪拌棒、玻璃管、濾網勺子經檢驗結果，亦皆呈毒品
      陰性反應，此有高雄醫學大學附設中和紀念醫院編號第00
      00-000－000 、235 、236 、238 號、第0000-000、205
      號檢驗報告附卷可稽（見原審卷第80、81、134 、135 頁
      ），另扣案如附表二編號21所示之瓦斯爐1 組為新品，無
      使用痕跡，有高雄市五金商業同業公會函文可佐（見原審
      卷第55-7頁）；則扣案如表二所示物品中，既乏製造第二
      級毒品甲基安非他命、安非他命、N,N-二甲基安非他命所
      需用之化學藥品，且大部分器具均未曾於製造第二級毒品
      甲基安非他命、安非他命、N,N-二甲基安非他命過程使用
      ，實無從證明被告甲○○有著手製造第二級毒品甲基安非
      他命、安非他命、N,N-二甲基安非他命第一階段「鹵化」
      、第二階段「氫化」、第三階段「純化」之行為。至扣案
      如附表二編號5 所示之氫氣瓶1 瓶固為製造第二級毒品甲
      基安非他命、安非他命、N,N-二甲基安非他命第二階段「
      氫化」所需用之物，而扣案如附表二編號1 所示其中幫浦
      1 台、如附表二編號7 所示研磨機1 台均呈甲基安非他命
      陽性反應，如附表二編號17所示其中黃色、紫色塑膠漏斗
      各1 個均呈甲基安非他命、麻黃陽性反應，如附表二編
      號8 所示其中壓力鍋1 個呈安非他命、去甲麻黃陽性反應
      ，雖如前述。但依上開所述，如附表二所示其他扣案物品
      既無證據顯示曾經於製造第二級毒品甲基安非他命、安非
      他命、N,N-二甲基安非他命過程中使用，僅據上開扣案氫
      氣瓶、幫浦1 台、研磨機1 台、黃色、紫色塑膠漏斗各1
      個、壓力鍋1 個分別有甲基安非他命、麻黃、安非他命
      、去甲麻黃陽性反應，實無從證明被告甲○○有製造第二
      級毒品甲基安非他命、安非他命、N,N-二甲基安非他命行
      為，復不得因此而認扣案如附表一所示之物係被告甲○○
      製造所得。
    (三)被告甲○○使用0000000000門號之行動電話於97年1 月30
      日、同年2 月1 日與真實姓名年籍不詳之人所使用之0000
      000000門號行動電話通話，談及「我考慮用變頻器，找你
      研究一下」、「我一支穿到都看不懂，也測不到怎麼安裝
      」、「我穿到一支到手指頭，用顯微的去看都看不到」等
      語 (見偵查卷第101 頁）；證人葉仲哲所使用0000000000
      門號行動電話於97年2 月5 日與真實姓名年籍不詳之人使
      用之00-0000000號市內電話通話，談及「我問他都碼頭提
      貨還是要送到家」等語（見偵查卷第107 頁）；被告甲○
      ○使用0000000000門號之行動電話於97年2 月20日與真實
      姓名年籍不詳之人使用之0000000000門號行動電話通聯，
      該不詳姓名人問「聽說你有做攪拌器做到負壓？」，被告
      甲○○答以「我是朋友實驗室用的」、「是軸風的問題」
      等語（見偵查卷第104 頁）；被告使用0000000000門號行
      動電話於97年4 月9 日至17日數次撥打真實姓名年籍不詳
      之人使用之0000000000門號行動電話，該不詳姓名人表示
      「有帶小的出來拿給朋友試」，被告甲○○旋表示「不要
      講」等語（見偵查卷第101 頁）；受僱被告甲○○之廖坤
      鎮使用0000000000門號行動電話於97年4 月14日、16日與
      真實姓名年籍不詳之人所使用之0000000000門號行動電話
      通話，談及「我們去做全天的都沒辦法起來，可以起來的
      ，真的讚的東西」、「拿東西去裝，去試看看可以嗎」、
      「（很重的味道嗎？）還好」等語（見偵查卷第91頁）；
      此均有灣高雄地方法院檢察署通訊監察書、監聽譯文在卷
      足佐（見他卷第15－35、91、101 －104 、107 頁）。然
      觀諸上開通話內容，均無從認定被告甲○○等人係談論有
      關毒品製造之事項，亦無從證明被告甲○○有製造第二級
      毒品甲基安非他命、安非他命、N,N-二甲基安非他命行為
      。
    (四)再扣案如附表二編號34－37、45、47所示之製造安非他命
      工具設計圖、化學成分記載、設計工具筆記本、記事紙、
      化工用儲槽凡而、幫浦綜合目錄、網路列印資料、筆記本
      雖記載各樣幫浦工具、儲槽、化學分子式等圖樣、文字 (
      見偵查卷第80－81頁）；另經原審當庭勘驗扣案如附表二
      編號47所示之隨身碟，內有化學教育、香料討論、K 他命
      製造方法、醫學教育、神經麻醉及關於製造第二級毒品甲
      基安非他命之資訊內容，此固有原審勘驗筆錄、隨身碟檔
      案清單列印、檔案資訊列印附卷可稽（見原審卷第168 、
      175 頁、偵卷第27－36頁）。但上開扣案物品並不足以證
      明被告甲○○有著手製造第二級毒品甲基安非他命、安非
      他命、N,N-二甲基安非他命行為。
    從而，公訴人認被告甲○○有製造第二級毒品甲基安非他命
    、安非他命、N,N-二甲基安非他命犯行，尚屬不能證明。
四、核被告所為，係犯修正前毒品危害防制條例第11條第2 項之
    持有第二級毒品罪。公訴人起訴認被告係犯毒品危害防制條
    例第4 條第2 項之製造第二級毒品罪嫌，固有未合，惟二者
    之基本社會事實既屬同一，本院自得依刑事訴訟法第300 條
    變更起訴法條逕予審判。又被告同時持有第二級毒品甲基安
    非他命、安非他命、N,N-二甲基安非他命，因同屬於第二級
    毒品，其所觸犯仍屬同一罪名，應仍論以單一個持有第二級
    毒品罪，自無刑法第55條想像競合犯規定之適用，附此敘明
    （最高法院96年度台上字第6708號判決、臺灣高等法院高雄
    分院96年度上訴字第310 號判決可資參照）。再被告持有如
    附表一編號1 所示第二級毒品甲基安非他命驗前淨重為1128
    .07 公克、附表一編號2 所示第二級毒品安非他命驗前淨重
    529.56公克、附表一編號3 所示第二級毒品N,N-二甲基安非
    他命驗前淨重2.13公克，合計共1659.76 公克（1128.07 ＋
    529.56＋2.13＝1659.76） ，已逾行政院於93年1 月7 日發
    布施行之「轉讓持有毒品加重其刑之數量標準」第2 條第1
    項第2 款所定第二級毒品淨重10公克以上之標準，而被告甲
    ○○行為後，毒品危害防制條例第11條已於98年5 月20日修
    正公布，修正前毒品危害防制條例第11條第4 項規定：「持
    有毒品達一定數量者，加重其刑至二分之一，其標準由行政
    院定之。」；修正後毒品危害防制條例第11條第4 項規定：
    「持有第二級毒品純質淨重二十公克以上者，處六月以上五
    年以下有期徒刑，得併科新臺幣七十萬元以下罰金。」；經
    比較新舊法，以修正前毒品危害防制條例第11條第4 項規定
    較有利被告甲○○，依刑法第2 條第1 項規定，自應適用修
    正前毒品危害防制條例第11條第4 項規定加重其刑。
四、原審以被告甲○○行事證明確，予以論罪科刑，固非無見。
    惟查：(一)毒品危害防制條例第11條已於98年5 月20日修正公
    布，原判決未及比較新舊法，尚有未當。(二)扣案空寶特瓶、
    空塑膠盒、空塑膠袋各1 個應依刑法第38條第1 項第2 款規
    定宣告沒收（詳後述）。原判決依毒品危害防制條例第18條
    第1 項前段規定宣告沒收銷燬，亦有未合。(三)如附表二編號
    1 所示其中幫浦1 台上殘留之第二級毒品甲基安非他命、如
    附表二編號7 所示研磨機1 台上殘留之第二級毒品甲基安非
    他命、如附表二編號8 所示其中壓力鍋1 個上殘留之第二級
    毒品安非他命、如附表二編號17所示其中黃色、紫色漏斗各
    1 個上殘留之第二級毒品甲基安非他命均屬毒品，此部分被
    告甲○○亦應論以持有第二級毒品罪，並應依毒品危害防制
    條例第18條第1 項前段規定沒收銷燬。原判決未予審酌及宣
    告沒收銷燬，即有違誤。檢察官上訴意旨，指摘原判決不當
    ，雖無理由，但原判決既有上開可議，仍應由本院將原判決
    撤銷改判。爰審酌被告明知國家對於查緝毒品之禁令，猶非
    法持有第二級毒品，且數量甚多，惟行為後坦承犯行等一切
    情狀，量處如主文所示之刑。扣案如附表一所示之物及如附
    表二編號1 所示其中幫浦1 台上殘留之第二級毒品甲基安非
    他命、如附表二編號7 所示研磨機1 台上殘留之第二級毒品
    甲基安非他命、如附表二編號8 所示其中壓力鍋1 個上殘留
    之第二級毒品安非他命、如附表二編號17所示其中黃色、紫
    色漏斗各1 個上殘留之第二級毒品甲基安非他命均屬毒品，
    應依毒品危害防制條例第18條第1 項前段規定沒收銷燬。扣
    案空寶特瓶、空塑膠盒、空塑膠袋各1 個為被告甲○○所有
    ，已據被告甲○○陳明，且係供被告甲○○持有毒品所用之
    包裝容器，故應依刑法第38條第1 項第2 款規定宣告沒收。
    至毒品送驗耗損部分，業已滅失，故不另為沒收銷燬之諭知
    ，其餘如附表二所示之物既與被告甲○○本件犯罪無關，故
    不得宣告沒收，均併此敘明。
據上論結，應依刑事訴訟法第369 條第1 項前段、第364 條、第
299 條第1 項前段、第300 條，毒品危害防制條例第11條第2 項
、第18條第1 項前段、修正前毒品危害防制條例第11條第4 項、
刑法第11條前段、第2 條第1 項、第38條第1 項第2 款，判決如
主文。
本案經檢察官郭振昌到庭執行職務。
中    華    民    國    98    年    8     月    13    日
                  刑事第八庭    審判長法  官   洪兆隆
                                      法  官   陳志銘
                                      法  官   郭玫利
以上正本證明與原本無異。
被告不得上訴。
檢察官如不服本判決應於收受本判決後10日內向本院提出上訴書
狀，其未敘述上訴理由者，並得於提起上訴後10日內向本院補提
理由書狀（均須按他造當事人之人數附繕本）「切勿逕送上級法
院」。
中    華    民    國    98    年    8     月    13    日
                                      書記官   楊茱宜
附錄本判決論罪科刑法條
修正前毒品危害防制條例第11條第2項、第4項：
持有第二級毒品者，處 2 年以下有期徒刑、拘役或新臺幣 3 萬
元以下罰金。
持有毒品達一定數量者，加重其刑至二分之一，其標準由行政院
定之。
附表一：
┌──┬─────┬──┬─────────┬───────┐
│編號│名     稱 │數量│     鑑定結果     │    備  註    │
│    │          │    │                  │              │
├──┼─────┼──┼─────────┼───────┤
│1   │綠色液體夾│1瓶 │檢出甲基安非他命、│內政部警政署刑│
│    │雜白色晶體│    │（假）麻黃、氯（│事警察局97年6 │
│    │          │    │假）麻黃成分，驗│月6 日刑鑑字第│
│    │          │    │前淨重1128.07 公克│0000000000號鑑│
│    │          │    │，驗後淨重1085.67 │定書（見偵卷第│
│    │          │    │公克，甲基安非他命│164 頁）      │
│    │          │    │純度1%，驗前純質淨│              │
│    │          │    │重11.28 公克，包裝│              │
│    │          │    │空寶特瓶重127.50公│              │
│    │          │    │克。              │              │
├──┼─────┼──┼─────────┼───────┤
│2   │淡黃色液體│1盒 │檢出安非他命、去甲│內政部警政署刑│
│    │及白色晶體│    │麻黃成分，驗前淨重│事警察局97年6 │
│    │          │    │529.56公克，驗後淨│月6 日刑鑑字第│
│    │          │    │重519.06公克，安非│0000000000號鑑│
│    │          │    │他命純度19% ，驗前│定書（見偵卷第│
│    │          │    │純質淨重100.61公克│164 頁）      │
│    │          │    │，包裝空塑膠盒重20│              │
│    │          │    │4.64公克。        │              │
├──┼─────┼──┼─────────┼───────┤
│3   │淡黃色晶體│1包 │檢出N,N 二甲基安非│內政部警政署刑│
│    │          │    │他命成分，驗前淨重│事警察局97年6 │
│    │          │    │2.13公克，驗後淨重│月6 日刑鑑字第│
│    │          │    │1.77公克，包裝空塑│0000000000號鑑│
│    │          │    │膠袋重0.73公克。  │定書（見偵卷第│
│    │          │    │                  │164 頁）      │
└──┴─────┴──┴─────────┴───────┘
附表二：
┌──┬────┬────────────────────────────┐
│編號│名  稱  │  備        註                                          │
│    │        │                                                        │
├──┼────┼────────────────────────────┤
│1   │幫浦4 台│(一)經送往高雄市五金商業同業公會鑑定，鑑定結果均為7 分新│
│    │        │    、能正常使用、無使用痕跡，有該公會97年12月23日高市五│
│    │        │    金字第043 號函1份 附卷可稽（見本院卷第55-7頁，照片見│
│    │        │    偵卷第62頁）。                                      │
│    │        │(二)經送往高雄醫學大學附設中和紀念醫院，僅其中1 台驗出甲│
│    │        │    基安非他命陽性反應，其餘均為毒品陰性反應，此有高雄醫│
│    │        │    學大學附設中和紀念醫院98年2 月24日編號第0000-000至20│
│    │        │    3 號檢驗報告各1 份附卷可稽（見本院卷第130 至133 頁）│
│    │        │    。                                                  │
├──┼────┼────────────────────────────┤
│2   │過濾機2 │(一)經送往高雄市五金商業同業公會鑑定，鑑定結果均為7 分新│
│    │台      │    、能正常使用，有上開公會函1份 可稽（照片見偵卷第63頁│
│    │        │    ）。                                                │
│    │        │(二)經送往高雄醫學大學附設中和紀念醫院，均為毒品陰性反應│
│    │        │    ，此有高雄醫學大學附設中和紀念醫院98年2 月24日編號第│
│    │        │    0000-000、205 號檢驗報告各1 份附卷可稽（見本院卷第13│
│    │        │    4 至135 頁）。                                      │
├──┼────┼────────────────────────────┤
│3   │打氣機1 │(一)經送往高雄市五金商業同業公會鑑定，無法得知功能，有上│
│    │台      │    開函文1份 附卷可稽（照片見偵卷第63頁）。            │
│    │        │(二)經送往高雄醫學大學附設中和紀念醫院，為毒品陰性反應，│
│    │        │    此有高雄醫學大學附設中和紀念醫院98年2 月24日編號第  │
│    │        │    0000-000號檢驗報告1 份附卷可稽（見本院卷第136 頁）。│
├──┼────┼────────────────────────────┤
│4   │電子加熱│(一)經送往高雄市五金商業同業公會鑑定，認缺乏部分零件、須│
│    │機1 台  │    以工業用電4500瓦才能啟動、無使用痕跡，有上開函文1 份│
│    │        │    附卷可稽（照片見偵卷第64頁）。                      │
│    │        │(二)經送往高雄醫學大學附設中和紀念醫院，呈毒品陰性反應，│
│    │        │    此有高雄醫學大學附設中和紀念醫院98年2 月24日編號第98│
│    │        │    02-207號檢驗報告1 份附卷可稽（見本院卷第137 頁）。  │
├──┼────┼────────────────────────────┤
│5   │氫氣瓶1 │（照片見偵卷第64頁）                                    │
│    │瓶      │                                                        │
├──┼────┼────────────────────────────┤
│6   │顯微鏡2 │經送往高雄醫學大學附設中和紀念醫院，呈毒品陰性反應，此有│
│    │台      │高雄醫學大學附設中和紀念醫院98年2 月24日編號第0000-000、│
│    │        │213 號檢驗報告1 份附卷可稽（見本院卷第80頁，照片見偵卷第│
│    │        │64頁）。                                                │
├──┼────┼────────────────────────────┤
│7   │研磨機1 │(一)經送往高雄市五金商業同業公會鑑定，無法確定是否組裝完│
│    │台      │    成、無使用痕跡，有上開函文1份 附卷可稽（照片見偵卷第│
│    │        │    65頁）。                                            │
│    │        │(二)經送往高雄醫學大學附設中和紀念醫院，呈甲基安非他命陽│
│    │        │    性反應，此有高雄醫學大學附設中和紀念醫院98年2 月24日│
│    │        │    編號第0000-000號檢驗報告1 份附卷可稽（見本院卷第138 │
│    │        │    頁）。                                              │
├──┼────┼────────────────────────────┤
│8   │壓力鍋  │(一)經送往高雄市五金商業同業公會鑑定，認為無法確定作用、│
│    │3 台    │    能正常使用，有上開函文1 份附卷可稽（照片見偵卷第66頁│
│    │        │    ）。                                                │
│    │        │(二)經送往高雄醫學大學附設中和紀念醫院，僅其中1 台呈安非│
│    │        │    他命陽性反應，其餘呈毒品陰性反應，此有高雄醫學大學附│
│    │        │    設中和紀念醫院98 年1月29日編號第0000 -000 至114 號檢│
│    │        │    驗報告各1 份附卷可稽（見本院卷第90-3至90-5頁）。    │
├──┼────┼────────────────────────────┤
│9   │丙酮空桶│經送往高雄醫學大學附設中和紀念醫院，呈毒品陰性反應，此有│
│    │1 桶    │高雄醫學大學附設中和紀念醫院97年12月30日編號第0000 -000 │
│    │        │號檢驗報告1 份附卷可稽（見本院卷第80頁，照片見偵卷第66頁│
│    │        │）。                                                    │
├──┼────┼────────────────────────────┤
│10  │氯桶空桶│經送往高雄醫學大學附設中和紀念醫院，呈毒品陰性反應，此有│
│    │1 桶    │高雄醫學大學附設中和紀念醫院97年12月30日編號第0000 -000 │
│    │        │號檢驗報告1 份附卷可稽（見本院卷第80頁，照片見偵卷第67頁│
│    │        │）。                                                    │
├──┼────┼────────────────────────────┤
│11  │不鏽鋼鍋│經送往高雄醫學大學附設中和紀念醫院，呈毒品陰性反應，此有│
│    │1 只    │高雄醫學大學附設中和紀念醫院97年12月30日編號第0000 -000 │
│    │        │號檢驗報告1 份附卷可稽（見本院卷第80頁，照片見偵卷第67頁│
│    │        │）。                                                    │
├──┼────┼────────────────────────────┤
│12  │玻璃量杯│經送往高雄醫學大學附設中和紀念醫院，均呈毒品陰性反應，此│
│    │4 只    │有高雄醫學大學附設中和紀念醫院97年12月30日編號第0000-000│
│    │        │至219 號檢驗報告各1 份附卷可稽（見本院卷第80頁，照片見偵│
│    │        │卷第68頁）。                                            │
├──┼────┼────────────────────────────┤
│13  │燒杯2 只│經送往高雄醫學大學附設中和紀念醫院，均呈毒品陰性反應，此│
│    │        │有高雄醫學大學附設中和紀念醫院97年12月30日編號第0000-000│
│    │        │至221 號檢驗報告1 份附卷可稽（見本院卷第80頁，照片見偵卷│
│    │        │第68頁）。                                              │
├──┼────┼────────────────────────────┤
│14  │試管9 支│經送往高雄醫學大學附設中和紀念醫院，均呈毒品陰性反應，此│
│    │        │有高雄醫學大學附設中和紀念醫院97年12月30日編號第0000-000│
│    │        │至230 號檢驗報告各1 份附卷可稽（見本院卷第80頁，照片見偵│
│    │        │卷第69頁）。                                            │
├──┼────┼────────────────────────────┤
│15  │玻璃攪拌│經送往高雄醫學大學附設中和紀念醫院，呈毒品陰性反應，此有│
│    │棒1 支  │高雄醫學大學附設中和紀念醫院97年12月30日編號第0000 -000 │
│    │        │號檢驗報告1 份附卷可稽（見本院卷第81頁，照片見偵卷第69頁│
│    │        │）。                                                    │
├──┼────┼────────────────────────────┤
│16  │玻璃管15│（照片見偵卷第70頁）                                    │
│    │支      │                                                        │
├──┼────┼────────────────────────────┤
│17  │漏斗4只 │經送往高雄醫學大學附設中和紀念醫院，其中黃色、紫色漏斗各│
│    │        │2 支均呈甲基安非他命陽性反應，其餘2 支均呈毒品陰性反應，│
│    │        │此有高雄醫學大學附設中和紀念醫院97年12月30日編號第9712-2│
│    │        │31至234 號檢驗報告各1 份附卷可稽（見本院卷第81頁，照片見│
│    │        │偵卷第70頁）。                                          │
├──┼────┼────────────────────────────┤
│18  │塑膠量杯│經送往高雄醫學大學附設中和紀念醫院，呈毒品陰性反應，此有│
│    │1只     │高雄醫學大學附設中和紀念醫院97年12月30日編號第0000 -000 │
│    │        │號檢驗報告1 份附卷可稽（見本院卷第81頁，照片見偵卷第71頁│
│    │        │）。                                                    │
├──┼────┼────────────────────────────┤
│19  │電子秤1 │（照片見偵卷第71頁）                                    │
│    │台      │                                                        │
├──┼────┼────────────────────────────┤
│20  │鐵盤2 只│（照片見偵卷第72頁）                                    │
├──┼────┼────────────────────────────┤
│21  │瓦斯爐1 │經送往高雄市五金商業同業公會鑑定，認為新品、無使用痕跡，│
│    │組      │有上開函文1 份附卷可稽（照片見偵卷第72頁）。            │
├──┼────┼────────────────────────────┤
│22  │濾網勺子│經送往高雄醫學大學附設中和紀念醫院，呈毒品陰性反應，此有│
│    │1支     │高雄醫學大學附設中和紀念醫院97年12月30日編號第0000 -000 │
│    │        │號檢驗報告1 份附卷可稽（見本院卷第81頁，照片見偵卷第73頁│
│    │        │）。                                                    │
├──┼────┼────────────────────────────┤
│23  │鹽酸1瓶 │（照片見偵卷第73頁）                                    │
├──┼────┼────────────────────────────┤
│24  │零氟酸酸│（照片見偵卷第74頁）                                    │
│    │洗劑1瓶 │                                                        │
├──┼────┼────────────────────────────┤
│25  │乙醇1瓶 │（照片見偵卷第74頁）                                    │
├──┼────┼────────────────────────────┤
│26  │甲苯1桶 │（照片見偵卷第75頁）                                    │
├──┼────┼────────────────────────────┤
│27  │SA（鹽水│（照片見偵卷第75頁）                                    │
│    │）1桶   │                                                        │
├──┼────┼────────────────────────────┤
│28  │薄荷1包 │（照片見偵卷第76頁）                                    │
├──┼────┼────────────────────────────┤
│29  │咖啡粉1 │（照片見偵卷第76頁）                                    │
│    │包      │                                                        │
├──┼────┼────────────────────────────┤
│30  │不明結晶│經送往內政部警政署刑事警察局檢驗，驗前毛重319.84公克（包│
│    │物1大包 │裝塑膠袋重9.28公克），檢出毒品先驅原料去甲麻黃，純度87% │
│    │        │，驗前純質淨重270.18公克，此有內政部警政署97年6 月6日 刑│
│    │        │鑑字第0000000000號鑑定書1 份附卷可稽（見偵卷第15 4頁背面│
│    │        │，照片見偵卷第77頁）。                                  │
├──┼────┼────────────────────────────┤
│31  │白色晶體│經送往內政部警政署刑事警察局檢驗，檢出毒品先驅原料去甲麻│
│    │1 包    │黃，未檢出安非他命或甲基安非他命，驗前毛重4.83公克（包裝│
│    │        │塑膠袋重0.91公克），此有上開鑑定書1 份可稽（見偵卷第154 │
│    │        │頁背面，照片見偵卷第78頁）。                            │
├──┼────┼────────────────────────────┤
│32  │夾鏈袋2 │（照片見偵卷第79頁）                                    │
│    │袋      │                                                        │
├──┼────┼────────────────────────────┤
│33  │監視器1 │（照片見偵卷第79頁）                                    │
│    │組      │                                                        │
├──┼────┼────────────────────────────┤
│34  │製造安非│（照片見偵卷第80頁）                                    │
│    │他命工具│                                                        │
│    │設計圖11│                                                        │
│    │張      │                                                        │
├──┼────┼────────────────────────────┤
│35  │化工用儲│（照片見偵卷第80頁）                                    │
│    │槽、幫浦│                                                        │
│    │綜合目錄│                                                        │
│    │1 本    │                                                        │
├──┼────┼────────────────────────────┤
│36  │安非他命│（照片見偵卷第81頁）                                    │
│    │化學成分│                                                        │
│    │記載及設│                                                        │
│    │計工具記│                                                        │
│    │事本1本 │                                                        │
├──┼────┼────────────────────────────┤
│37  │安非他命│（照片見偵卷第81頁）                                    │
│    │製造用品│                                                        │
│    │記事紙8 │                                                        │
│    │張      │                                                        │
├──┼────┼────────────────────────────┤
│38  │行動電話│（照片見偵卷第82頁）                                    │
│    │SIM卡5只│                                                        │
├──┼────┼────────────────────────────┤
│39  │摩托羅拉│（照片見偵卷第82頁）                                    │
│    │手機0915│                                                        │
│    │177744號│                                                        │
│    │行動電話│                                                        │
│    │1 支    │                                                        │
├──┼────┼────────────────────────────┤
│40  │摩托羅拉│（照片見偵卷第82頁）                                    │
│    │手機0936│                                                        │
│    │485894號│                                                        │
│    │行動電話│                                                        │
│    │1 支    │                                                        │
│    │        │                                                        │
├──┼────┼────────────────────────────┤
│41  │摩托羅拉│（照片見偵卷第82頁）                                    │
│    │手機0987│                                                        │
│    │722564號│                                                        │
│    │行動電話│                                                        │
│    │1 支    │                                                        │
├──┼────┼────────────────────────────┤
│42  │摩托羅拉│（照片見偵卷第82頁）                                    │
│    │手機0970│                                                        │
│    │018696號│                                                        │
│    │行動電話│                                                        │
│    │1 支    │                                                        │
├──┼────┼────────────────────────────┤
│43  │諾基亞手│（照片見偵卷第82頁）                                    │
│    │機越南01│                                                        │
│    │00000000│                                                        │
│    │號行動電│                                                        │
│    │話1 支  │                                                        │
├──┼────┼────────────────────────────┤
│44  │摩托羅拉│（照片見偵卷第82頁）                                    │
│    │手機0931│                                                        │
│    │143144號│                                                        │
│    │行動電話│                                                        │
│    │1 支    │                                                        │
├──┼────┼────────────────────────────┤
│45  │筆記型電│（照片見偵卷第83頁）                                    │
│    │腦1 台  │                                                        │
├──┼────┼────────────────────────────┤
│46  │放大鏡1 │（照片見偵卷第83頁）                                    │
│    │台      │                                                        │
├──┼────┼────────────────────────────┤
│47  │SONY 4G │（照片見偵卷第84頁）                                    │
│    │隨身碟1 │                                                        │
│    │支      │                                                        │
└──┴────┴────────────────────────────┘


司法院資訊處製作；財團法人民間司法改革基金會備份。
